[]{#sessions}

# I kursuse sisu

## Arvuhulgad. Avaldised. Võrrandid

### Õpitulemused

\multicolsbegin

Kursuse lõpus õpilane:

1. leiab hulkade ühendi, ühisosa ja antud hulga osahulga;
2. eristab arvuhulki N; Z; Q; I ja R, selgitab nende kuuluvusseoseid;
3. märgib arvteljel reaalarvude piirkondi;
4. eristab võrdust, samasust, võrrandit ja võrratust;
5. lahendab ühe tundmatuga lineaar- ja ruutvõrrandeid ning -võrratusi, samuti lihtsamaid
murdvõrrandeid (maksimaalselt 2 murdu) ning ühe tundmatuga lineaarvõrratuste süsteeme;
6. sooritab tehteid astmete ja juurtega (teine kuni neljas juur), teisendades viimased
ratsionaalarvulise astendajaga astmeteks;
7. teisendab lihtsamaid (kaks tehet ja sulud) ratsionaal- ja irratsionaalavaldisi;
8. lahendab lihtsamaid reaalelulise kontekstiga probleeme võrrandite ja võrrandisüsteemide
abil.[@gmnaasiumi].

\multicolsend

## Kalender

### 2024-9-10

Kaardistasime keeled histogrammi. Tutvustasin hulgateooriat.

Osalesid... paberil kirjas 13 nime.

### 2024-9-10

Tutvustasin arvude hulki ja harjutasime arvude liigitamist.

### 2024-9-11

Kaardistasime keeled histogrammi. Tutvustasin hulgateooriat.

Osalesid
Artemi Dudkin, 
Marija Runjantseva,
Uljana Soonvald, 
Andrea Malinina,
Sofja Danilova,
vanja fabrichnikov,
jegor barinov,
Ilja Dudkin,
Alisa Абдукаримова,
Evelina Bržezitskaja,
DANIIL MATVEER, 
Edgar Bartirov, 
daniil baskirov, 
Georgiy Sidorov,
Sasha Sumakok, 
jegor krištal,
albert baikov, 
Valerija Brijankijeva, 
Emilia Danilova, 
Lilia Drekhova, 
Aleksei Baguev, 
МАКСИМ UJOVENKO, 
VERONIKA ŠUMILINA.

### 2024-9-11

Tutvustasin arvude hulki.

### 2024-9-11

Harjutasime arvude liigitamist.

10A hinded esimese õpiväljundi saavutatuse kohta:

VERONIKA ŠUMILINA: 3,
МАКСИМ UJOVENKO: 2,
Aleksei Baguev: 2,
Lilia Drekhova: 2,
Emilia Danilova: 2,
Valerija Brjakkijeva: 3,
albert baikov: 4,
Artemi Dudkin: 2,
jegor krištal: 3,
Sasha Sumakok: 3,
Georgiy Sidorov: 3,
daniil baskirov: 4,
Edgar Bartirov: 4,
DANIIL MATVEER: 4,
Evelina Bržezitskaja: 5,
Alisa Абдукаримова: 1,
Ilja Dudkin: 5,
jegor barinov: 4,
vanja fabrichnikov: 5,
Sofja Danilova: 2,
Andrea Malinina: 4,
Uljana Soonvald: 4,
Marija Runjantseva: 2.

### 2024-9-11

Kaardistasime keeled histogrammi. Tutvustasin hulgateooriat.

Osalesid 
vlada Massalova,
Alisa Mazanova,
ivan Stulov,
Margarita Fjodorova,
Lera Fedorova,
danil kaskirov,
Jegor Jelutimov,
Aleksndr Marev, 
arina orlova, 
Артем Dmitriiev, 
Viktoriia Barabanova, 
Veera Kirillova, 
Jana Katajeva, 
Skantseva Sofia, 
Veronika Aleksandrova, 
Darina Volkova, 
sonja seliverstova, 
Svetlana Antonen, 
Anna Ivanova, 
Nastja Demntjeva, 
Alesja Jakovleva, 
Kristina golubeva, 
Anna Simonova.

Esimese õpitulemuse 10F hinded:

Anna Simonova: 5,
Kristina golubeva: 3,
Alesja Jakovleva: 3,
Nastja Demntjeva: 2,
Anna Ivanova: 2,
Svetlana Antonen: 2,
sonja seliverstova: 2,
Darina Volkova: 2,
Veronika Aleksandrova: 2,
Skantseva Sofia: 3,
Jana Katajeva: 2,
Veera Kirillova: 2,
Viktoriia Barabanova: 2,
Артем Dmitriiev: 2,
arina orlova: 2,
Aleksndr Marev: 2,
Jegor Jelutimov: 3,
danil kaskirov: 3,
Lera Fedorova: 3,
Margarita Fjodorova: 2,
ivan Stulov: 4,
Alisa Mazanova: 3,
vlada Massalova: 2.

### 2024-9-12

Lahendasime hulkade ühendi ja ühisosa ülesandeid. Näitasin, mida tähendab elemendi kuuluvus ning harjutasime seda. Näitasin, mida tähendavad osahulgad ja hulkade vahe ning harjutasime ka nende kasutamist.

### 2024-9-12

Käsitlesime naturaal- ja täisarvude hulki.

Hinded õpiväljundi 1 kohta:
Anna Luomova: 3,
Andrei Kolotkov: 3,
Daniil Koskirov: 2,
Jana Katajeva: 5,
Lera Fedorova: 4,
Kristina Golubeva: 3,
Anjuta Vorobjova: 5,
Дорин Савельев: 5,
Ivan Mištšenko: 5,
Vlada: 2,
Alisa: 1,
Sirotina Nelli: 3,
sonja pseliverstova: 4,
Kristina Jurma: 4,
Irina Kosatševa: 3,
ALina Chepkasova: 2,
Sveta: 2,
Margarita: 2,
Dorin: 1.

### 2024-9-12

Harjutasime hulkade ühisosa ja ühendi kirjutamist ja visandamist. Tutvustasin elemendi kuuluvust hulka, samuti osahulga sümbolite kasutamist ning tegime nende kohta harjutusi. Lõpuks testisin õpilasi esimese õpiväljundi saavutatuse suhtes.

Esimese õpitulemuse 10B rühma õpilaste saavutamine:

Jaroslav Andrejev: 3,
Nickita Serdiuk: 3,
Artjom Saharov: 2,
Maksim Tolmatsjov: 4,
Daniil Petrauskas: 3,
Ruslan zverev: 3,
Elizaveta Kapitonova: 2,
Ksenija Ignatjeva: 3,
Erik Kapinski: 3,
virko Boitrov: 3.

### 2024-9-17

Lahendasime tahvlile eelmise korra testi ülesandeid.

### 2024-9-17

Tegin lehe https://www.math.cmu.edu/~bkell/21110-2010s/sets.html#:~:text=The%20objects%20in%20a%20set,%2C%20variables%2C%20or%20geometric%20points. abil uue ülevaate hulgateooriast jõudes hulkade erinevuseni. Testisin õpilaste teadmisi-oskusi esimese kahe õpiväljundi osas:
ERik: 1: 2, 2: 4,
JaRoslav: 1: 3, 2: 4,
Nick Serdiuk: 1: 1, 2: 3,
Milana Domožakova: 1: 2, 2: 4,
MakSiM Tolmatsjov: 1: 1, 2: 4,
Daniil: 1:1, 2: 3,
ViRKO.: 1: 1, 2: 4.


Elizaveta Kapitonova oli ka kohal.

Koju: Veelmaa kogumikust 2.

### 2024-9-18

Harjutasime nimede põhjal hulkade ülesande lahendamist: ühend, ühisosa, Venni diagrammid, kuuluvus, osahulk. Tuletasin kompaktselt meelde, mis on ühend ja ühisosa.

### 2024-9-18

Tuletasin kompaktselt meelde osahulga mõiste. Näitasin allikast https://www.math.cmu.edu/~bkell/21110-2010s/sets.html kuni kardinaalarvuni.

### 2024-9-18

Testisime õpilaste teadmisi-oskusi esimese kahe õpiväljundi suhtes:
Marija Rumjantseva: 1: 1, 2: 1,
Artemi Dudkin: 1: 1, 2: 1,
DANiiL MATVeeV: 1: 2, 2: 2,
Edgar Bantirov: 1: 2, 2: 2,
Sumarok Sasha: 1: 2, 2: 2,
Ilja Dudkin: 1: 2, 2: 2,
Valerija Brjakkijeva: 1: 2, 2: 2,
Lilia Drekohva: 1: 2, 2: 2,
ALiSA: 1: 2, 2: 2,
Emilia: 1: 2, 2: 2,
Anna Cherenlova: 1: 2, 2: 2,
Albert Baikov: 1: 2, 2: 2,
Aleksei Bagaev: 1: 2, 2: 2,
udovenko максим: 1: 2, 2: 3,
Ivan Fabrichnikov: 1: 1, 2: 2,
PAVel Plesnev: 1: 1, 2: 2,
Jergor Krištal: 1: 2, 2: 2,
Jegor Burnov: 1: 3, 2: 3,
Danlil Baskirov: 1: 2, 2: 4,
Alina Võssotskaja: 1: 3, 2: 2,
Sofja: 1: 3, 2: 3,
Andrea: 1: 2, 2: 2,
Liliana: 1: 2, 2: 2,
Marja Jurna: 1: 2, 2: 2.

### 2024-9-18

Harjutasime eelmise korra testi ülesannete lahendmist: nimede ühisosa, ühend, elemendi kuuluvus, Venni diagrammid. Tegime uue testi: arvu kuuluvus, seosed arvuhulkade vahel tekstina ja diagrammidena, arvu kuuluvus nime tähtede hulka, seega kaks esimest õpiväljundit:

Jegor Jelvkimov: 1: 2, 2: 3,
Morocov Aleksandra: 1: 2, 2: 3,
Sirotina Nelli: 1: 3, 2: 3,
Drlova Arina: 1: 2, 2:3,
Alisa: 1: 3, 2:2,
vlada: 1: 3, 2:2,
Darin: 1: 2, 2: 3,
MARGiT: 1: 5, 2: 5,
Svetlana Antonen: 1: 2, 2: 3,
Anna Simanova: 1:1, 2:2,
Lera Fedorova: 1: 1, 2: 2.

### 2024-9-19

Lahendasime läbi viimase testi ülesandeid. Tegin kompaktse ülevaate hulgateooria osadest nagu ühend, ühisosa ja alamhulk.

### 2024-9-19

Tegin kompaktse ülevaate arvuhulkadest. Tutvustasin ükshaaval hulgateooria osi ja jõudsime allika https://www.math.cmu.edu/~bkell/21110-2010s/sets.html abil hulkadeni hulkades.

Testisime õpilaste teadmisi-oskusi kahe esimese õpiväljundi osas:
Aptem Dmitpiiev: 1: 2, 2: 2,
Margarita Fjodorova: 1: 3, 2: 2,
Ivan Stulov: 1: 2, 2: 2,
Sirotina Nelli: 1: 1, 2: 1,
Veera Kirillova: 1: 2, 2: 2,
Svetlana Antonen: 1: 1, 2: 1,
Daniil Koskirov: 1: 2, 2: 1,
Alesja Jakovleva: 1: 1, 2: 1,
Sonja Seliverstova: 1: 2, 2: 2,
Arina: 1: 1, 2: 1,
Jana Katajeva: 1: 1, 2: 1,
Kristina Golubeva: 1: 2, 2: 2,
Anna Simanova: 1: 2, 2: 2,
Nastja: 1: 1, 2: 1,
Darin: 1: 2, 2: 1,
Andrei KoLOTKOV: 1: 1, 2: 1,
Dorin: 1: 1, 1: 1,
Jana Jürna: 1: 1, 2: 1,
Kristina Jurna: 1: 1, 2: 1,
Alisa: 1: 1, 2: 1,
Vlada Massalova: 1: 1, 2: 1.

### 2024-9-19

Selgitasin hindamissüsteemi. Jätsin koju lahendada testülesanded:

### 2024-9-24

Näitasin, kuidas viimase testi ülesandeid lahendada ja õpilane lahendas ka. Muu õpilane proovis uuesti kõik läbi teiste sisenditega ja tegi Venni diagrammid ka uuesti.

### 2024-9-24

Selgitasin, kuidas sulge kasutada määramaks tehete järjekorda. Tegime uue testi:
Jaroslav Andrejev: 1: 5, 2: 3,
Maksim Tolmatsjov: 1: 5, 2: 4,
Serdiuk Mykyta: 1: 2, 2: 5,
Virko Boitsov: 1: 2, 2: 1,
Ksenija Ignatjeva: 1: 5, 2: 5,
Elizaveta Kafitonova: 1: 5, 2: 2.

Esimese kahe õpiväljundi eelmise korra testi ülesanded lahendasin õpilastele ühe variandina. Õpilane minu abiga tegi seda ka. Seejärel andsin neile järgmise testi sooritada, aga seekord koju, nii et selle järgi saan teada, kes kohal oli:
nikita,
elizaveta,
Virko Boitsov: 1: 2, 2: 3,
Maksim Tolmatsjov: 1: 2, 2: 3,
Jaroslav Andejv: 1: 4, 2: 3.

### 2024-9-25

Näitasin korra ette, kuidas viimase testi ülesandeid lahendada. Seejärel tegi üks õpilane protsessi läbi.

### 2024-9-25

Tuletasime hulgaoperatsioone meelde alates hulga suurusest kuni tehete järjekorrani lehel https://www.math.cmu.edu/~bkell/21110-2010s/sets.html

### 2024-9-25

Käsitlesime Venni diagramme kuni esimeste erinevusteni samal lehel. Testisime:
DANIILMATVeeV: 1: 5, 2: 5,
aRTEMI dUDKIN: 1: 1, 2: 1,
Bankirov Edgar: 1: 5, 2: 5,
Evelina Bržezitskaya: 1: 3, 2: 4,
Ilja Dudkin: 1: 5, 2: 4,
Danlll Basknlov: 1: 5, 2: 3,
Alina Võssotskaja: 1: 4, 2: 5,
Valerija Brjakkkjeva: 1: 5, 2: 5,
Marja JurNA: 1: 5, 2: 2,
Sumarok Aleksandra: 1: 4, 2: 3,
Ivan Fabrichnikov: 1: 5, 2: 5,
Jegor Barinov: 1: 3, 2: 5.

### 2024-9-25

Näitasin eelmise testi ülesande ühe võimaliku lahenduse. Üks õpilane tegi tahvlile oma lahenduse. Testisime:
Leila Mihailova: 1: 4, 2: 3,
Daniil Koškirov: 1: 5, 2: 5,
Veera Kirillova: 1: 5, 2: 5,
Jegor Jelugemov: 1: 4, 2: 5,
Kristina Golubeva: 1: 5, 2: 3,
Alisa Mazanova: 1: 5, 2: 5,
Lera Fedorova: 1: 4, 2: 3,
Anna Simonova: 1: 3, 2: 1,
Sonja Seliverstova: 1: 5, 2: 3,
Vladislava Massalova: 1: 5, 2: 5,
Alesja Jakovleva: 1: 5, 2: 5.

### 2024-9-26

Käsitlesime hulgateooria osi: alamhulgad, arvuhulgad, hulga koostis, hulgatehted, täiendhulk.

### 2024-9-26

Käsitlesime hulgateooria osi: Venni diagrammid. Lahendasime https://www.math.cmu.edu/~bkell/21110-2010s/sets.html esimese küsimuse positiivsete paarisarvude hulga kohta. Tegime testi esimese kahe õpiväljundi kohta:
Jana Katajeva: 1: 4, 2: 3,
Sonja Seliverstova: 1: 3, 2: 2,
Ivan Stulov: 1: 2, 2: 1,
Barabanova Vika: 1: 2, 2: 1,
Aptem Dmitiiev: 1: 3, 2: 1,
Kristina Golubeva: 1: 3, 2: 1,
Lera Fedorova: 1: 4, 2: 3,
Anna Simanova: 1: 3, 2: 4,
Daniil Koskirov: 1: 3, 2: 3
Dorin: 1: 5, 2: 5,
Alesja Jakovleva: 1: 3, 2: 2,


### 2024-9-26

Käsitlesime Venni diagramme. Lahendasime positiivsete paarisarvude ning võrdlusülesanded samast allikast ehk esimesed kaks kokku.

Tegime testi esimese kahe õpiväljundi kohta:

## Klassid

```{r label="classes-10a", echo=FALSE}

classes <- c(
  "1",
  "2",
  "3",
  "4",
  "5",
  "6",
  "7",
  "8",
  "9"
)

classes_10a_grades <- data.frame(
  c( # 1
    NA, # 1. Abdukarimova, Alisa",
    0, # 2. Aleksey, Bagaev",
    0, # 3. Anna, Cherenkova",
    0, # 4. Antonen, Svetlana",
    NA, # 5. Antonina, Bodõljova",
    NA, # 6. Artjom, Murašov",
    0, # 7. Baikov, Albert",
    0, # 8. Bankirov, Edgar",
    NA, # 9. Baskirov, Daniil",
    NA, # 10. Brjakkijeva, Valerija",
    NA, # 11. Brzezitskaja, Evelina",
    NA, # 12. Danilova, Emilia",
    0, # 13. Danilova, Sofja",
    NA, # 14. Dmitri, Gavrilin",
    0, # 15. Dudkin, Artemi",
    0, # 16. Dudkin, Ilja",
    0, # 17. Fabritsnikov, Ivan",
    NA, # 18. Fedjushina, Nastja",
    NA, # 19. Ilja, Petrov",
    0, # 20. Jegor, Barinov",
    NA, # 21. Jurna, Marja",
    1, # 22. Kapralova, Anastassija",
    NA, # 23. Kolesnikov, Kirill",
    0, # 24. Krištal, Jegor",
    NA, # 25. Liliana, Savelieva",
    0, # 26. Malinina, Andrea",
    NA, # 27. Martin, Gussarov",
    NA, # 28. Mattias, Zbyranets",
    0, # 29. Matveev, Daniil",
    NA, # 30. Orekhova, Lilia",
    0, # 31. Plesnev, Pavel",
    0, # 32. Rumjantseva, Marija",
    NA, # 33. Ruslan, Bõstrov",
    NA, # 34. Sidorkina, Diana",
    NA, # 35. Sidorov, Georgiy",
    NA, # 36. Sofiia, Lukicheva",
    NA, # 37. Solovjova, Veronika",
    NA, # 38. Soonvald, Uljana",
    NA, # 39. Sumarok, Aleksandra",
    1, # 40. Šumilina, Veronika",
    NA, # 41. Tishin, Alexey",
    NA, # 42. Udovenko, Maksim",
    NA # 43. Võssotskaja, Alina
  ),
  c( # 2
    NA, # 1. Abdukarimova, Alisa",
    0, # 2. Aleksey, Bagaev",
    0, # 3. Anna, Cherenkova",
    0, # 4. Antonen, Svetlana",
    NA, # 5. Antonina, Bodõljova",
    NA, # 6. Artjom, Murašov",
    1, # 7. Baikov, Albert",
    1, # 8. Bankirov, Edgar",
    NA, # 9. Baskirov, Daniil",
    NA, # 10. Brjakkijeva, Valerija",
    NA, # 11. Brzezitskaja, Evelina",
    NA, # 12. Danilova, Emilia",
    0, # 13. Danilova, Sofja",
    NA, # 14. Dmitri, Gavrilin",
    1, # 15. Dudkin, Artemi",
    1, # 16. Dudkin, Ilja",
    0, # 17. Fabritsnikov, Ivan",
    NA, # 18. Fedjushina, Nastja",
    NA, # 19. Ilja, Petrov",
    1, # 20. Jegor, Barinov",
    NA, # 21. Jurna, Marja",
    1, # 22. Kapralova, Anastassija",
    NA, # 23. Kolesnikov, Kirill",
    0, # 24. Krištal, Jegor",
    0, # 25. Liliana, Savelieva",
    NA, # 26. Malinina, Andrea",
    NA, # 27. Martin, Gussarov",
    NA, # 28. Mattias, Zbyranets",
    0, # 29. Matveev, Daniil",
    NA, # 30. Orekhova, Lilia",
    0, # 31. Plesnev, Pavel",
    0, # 32. Rumjantseva, Marija",
    NA, # 33. Ruslan, Bõstrov",
    NA, # 34. Sidorkina, Diana",
    NA, # 35. Sidorov, Georgiy",
    NA, # 36. Sofiia, Lukicheva",
    NA, # 37. Solovjova, Veronika",
    NA, # 38. Soonvald, Uljana",
    NA, # 39. Sumarok, Aleksandra",
    1, # 40. Šumilina, Veronika",
    NA, # 41. Tishin, Alexey",
    NA, # 42. Udovenko, Maksim",
    NA # 43. Võssotskaja, Alina
  ),
  c( # 3
    NA, # 1. Abdukarimova, Alisa",
    1, # 2. Aleksey, Bagaev",
    1, # 3. Anna, Cherenkova",
    1, # 4. Antonen, Svetlana",
    NA, # 5. Antonina, Bodõljova",
    NA, # 6. Artjom, Murašov",
    1, # 7. Baikov, Albert",
    0, # 8. Bankirov, Edgar",
    NA, # 9. Baskirov, Daniil",
    NA, # 10. Brjakkijeva, Valerija",
    NA, # 11. Brzezitskaja, Evelina",
    NA, # 12. Danilova, Emilia",
    1, # 13. Danilova, Sofja",
    NA, # 14. Dmitri, Gavrilin",
    1, # 15. Dudkin, Artemi",
    1, # 16. Dudkin, Ilja",
    1, # 17. Fabritsnikov, Ivan",
    NA, # 18. Fedjushina, Nastja",
    NA, # 19. Ilja, Petrov",
    1, # 20. Jegor, Barinov",
    NA, # 21. Jurna, Marja",
    1, # 22. Kapralova, Anastassija",
    NA, # 23. Kolesnikov, Kirill",
    1, # 24. Krištal, Jegor",
    NA, # 25. Liliana, Savelieva",
    1, # 26. Malinina, Andrea",
    NA, # 27. Martin, Gussarov",
    NA, # 28. Mattias, Zbyranets",
    0, # 29. Matveev, Daniil",
    1, # 30. Orekhova, Lilia",
    1, # 31. Plesnev, Pavel",
    3, # 32. Rumjantseva, Marija",
    NA, # 33. Ruslan, Bõstrov",
    NA, # 34. Sidorkina, Diana",
    NA, # 35. Sidorov, Georgiy",
    NA, # 36. Sofiia, Lukicheva",
    NA, # 37. Solovjova, Veronika",
    NA, # 38. Soonvald, Uljana",
    NA, # 39. Sumarok, Aleksandra",
    1, # 40. Šumilina, Veronika",
    NA, # 41. Tishin, Alexey",
    NA, # 42. Udovenko, Maksim",
    NA # 43. Võssotskaja, Alina
  ),
  c( # 4
    NA, # 1. Abdukarimova, Alisa",
    NA, # 2. Aleksey, Bagaev",
    NA, # 3. Anna, Cherenkova",
    1, # 4. Antonen, Svetlana",
    NA, # 5. Antonina, Bodõljova",
    NA, # 6. Artjom, Murašov",
    1, # 7. Baikov, Albert",
    1, # 8. Bankirov, Edgar",
    NA, # 9. Baskirov, Daniil",
    NA, # 10. Brjakkijeva, Valerija",
    NA, # 11. Brzezitskaja, Evelina",
    NA, # 12. Danilova, Emilia",
    1, # 13. Danilova, Sofja",
    NA, # 14. Dmitri, Gavrilin",
    1, # 15. Dudkin, Artemi",
    0, # 16. Dudkin, Ilja",
    1, # 17. Fabritsnikov, Ivan",
    NA, # 18. Fedjushina, Nastja",
    NA, # 19. Ilja, Petrov",
    0, # 20. Jegor, Barinov",
    NA, # 21. Jurna, Marja",
    1, # 22. Kapralova, Anastassija",
    NA, # 23. Kolesnikov, Kirill",
    1, # 24. Krištal, Jegor",
    NA, # 25. Liliana, Savelieva",
    1, # 26. Malinina, Andrea",
    NA, # 27. Martin, Gussarov",
    NA, # 28. Mattias, Zbyranets",
    1, # 29. Matveev, Daniil",
    NA, # 30. Orekhova, Lilia",
    1, # 31. Plesnev, Pavel",
    1, # 32. Rumjantseva, Marija",
    NA, # 33. Ruslan, Bõstrov",
    NA, # 34. Sidorkina, Diana",
    NA, # 35. Sidorov, Georgiy",
    NA, # 36. Sofiia, Lukicheva",
    NA, # 37. Solovjova, Veronika",
    NA, # 38. Soonvald, Uljana",
    NA, # 39. Sumarok, Aleksandra",
    1, # 40. Šumilina, Veronika",
    NA, # 41. Tishin, Alexey",
    NA, # 42. Udovenko, Maksim",
    NA # 43. Võssotskaja, Alina
  ),
  c( # 5
    1, # 1. Abdukarimova, Alisa",
    NA, # 2. Aleksey, Bagaev",
    NA, # 3. Anna, Cherenkova",
    1, # 4. Antonen, Svetlana",
    NA, # 5. Antonina, Bodõljova",
    NA, # 6. Artjom, Murašov",
    1, # 7. Baikov, Albert",
    1, # 8. Bankirov, Edgar",
    NA, # 9. Baskirov, Daniil",
    NA, # 10. Brjakkijeva, Valerija",
    NA, # 11. Brzezitskaja, Evelina",
    NA, # 12. Danilova, Emilia",
    1, # 13. Danilova, Sofja",
    NA, # 14. Dmitri, Gavrilin",
    1, # 15. Dudkin, Artemi",
    1, # 16. Dudkin, Ilja",
    1, # 17. Fabritsnikov, Ivan",
    NA, # 18. Fedjushina, Nastja",
    NA, # 19. Ilja, Petrov",
    1, # 20. Jegor, Barinov",
    NA, # 21. Jurna, Marja",
    1, # 22. Kapralova, Anastassija",
    NA, # 23. Kolesnikov, Kirill",
    1, # 24. Krištal, Jegor",
    NA, # 25. Liliana, Savelieva",
    1, # 26. Malinina, Andrea",
    NA, # 27. Martin, Gussarov",
    NA, # 28. Mattias, Zbyranets",
    1, # 29. Matveev, Daniil",
    1, # 30. Orekhova, Lilia",
    1, # 31. Plesnev, Pavel",
    1, # 32. Rumjantseva, Marija",
    NA, # 33. Ruslan, Bõstrov",
    NA, # 34. Sidorkina, Diana",
    NA, # 35. Sidorov, Georgiy",
    NA, # 36. Sofiia, Lukicheva",
    NA, # 37. Solovjova, Veronika",
    NA, # 38. Soonvald, Uljana",
    NA, # 39. Sumarok, Aleksandra",
    1, # 40. Šumilina, Veronika",
    NA, # 41. Tishin, Alexey",
    NA, # 42. Udovenko, Maksim",
    NA # 43. Võssotskaja, Alina
  ),
  c( # 6
    NA, # 1. Abdukarimova, Alisa",
    NA, # 2. Aleksey, Bagaev",
    NA, # 3. Anna, Cherenkova",
    0, # 4. Antonen, Svetlana",
    NA, # 5. Antonina, Bodõljova",
    NA, # 6. Artjom, Murašov",
    1, # 7. Baikov, Albert",
    0, # 8. Bankirov, Edgar",
    NA, # 9. Baskirov, Daniil",
    NA, # 10. Brjakkijeva, Valerija",
    NA, # 11. Brzezitskaja, Evelina",
    NA, # 12. Danilova, Emilia",
    0, # 13. Danilova, Sofja",
    NA, # 14. Dmitri, Gavrilin",
    1, # 15. Dudkin, Artemi",
    1, # 16. Dudkin, Ilja",
    NA, # 17. Fabritsnikov, Ivan",
    NA, # 18. Fedjushina, Nastja",
    NA, # 19. Ilja, Petrov",
    0, # 20. Jegor, Barinov",
    NA, # 21. Jurna, Marja",
    0, # 22. Kapralova, Anastassija",
    NA, # 23. Kolesnikov, Kirill",
    NA, # 24. Krištal, Jegor",
    NA, # 25. Liliana, Savelieva",
    NA, # 26. Malinina, Andrea",
    NA, # 27. Martin, Gussarov",
    NA, # 28. Mattias, Zbyranets",
    0, # 29. Matveev, Daniil",
    NA, # 30. Orekhova, Lilia",
    0, # 31. Plesnev, Pavel",
    0, # 32. Rumjantseva, Marija",
    NA, # 33. Ruslan, Bõstrov",
    NA, # 34. Sidorkina, Diana",
    NA, # 35. Sidorov, Georgiy",
    NA, # 36. Sofiia, Lukicheva",
    NA, # 37. Solovjova, Veronika",
    NA, # 38. Soonvald, Uljana",
    NA, # 39. Sumarok, Aleksandra",
    1, # 40. Šumilina, Veronika",
    NA, # 41. Tishin, Alexey",
    NA, # 42. Udovenko, Maksim",
    NA # 43. Võssotskaja, Alina
  ),
  c( # 7
    NA, # 1. Abdukarimova, Alisa",
    NA, # 2. Aleksey, Bagaev",
    NA, # 3. Anna, Cherenkova",
    0, # 4. Antonen, Svetlana",
    NA, # 5. Antonina, Bodõljova",
    NA, # 6. Artjom, Murašov",
    NA, # 7. Baikov, Albert",
    NA, # 8. Bankirov, Edgar",
    NA, # 9. Baskirov, Daniil",
    1, # 10. Brjakkijeva, Valerija",
    1, # 11. Brzezitskaja, Evelina",
    NA, # 12. Danilova, Emilia",
    1, # 13. Danilova, Sofja",
    NA, # 14. Dmitri, Gavrilin",
    1, # 15. Dudkin, Artemi",
    1, # 16. Dudkin, Ilja",
    1, # 17. Fabritsnikov, Ivan",
    NA, # 18. Fedjushina, Nastja",
    NA, # 19. Ilja, Petrov",
    1, # 20. Jegor, Barinov",
    NA, # 21. Jurna, Marja",
    NA, # 22. Kapralova, Anastassija",
    NA, # 23. Kolesnikov, Kirill",
    1, # 24. Krištal, Jegor",
    0, # 25. Liliana, Savelieva",
    1, # 26. Malinina, Andrea",
    NA, # 27. Martin, Gussarov",
    NA, # 28. Mattias, Zbyranets",
    NA, # 29. Matveev, Daniil",
    NA, # 30. Orekhova, Lilia",
    NA, # 31. Plesnev, Pavel",
    NA, # 32. Rumjantseva, Marija",
    NA, # 33. Ruslan, Bõstrov",
    NA, # 34. Sidorkina, Diana",
    NA, # 35. Sidorov, Georgiy",
    NA, # 36. Sofiia, Lukicheva",
    NA, # 37. Solovjova, Veronika",
    NA, # 38. Soonvald, Uljana",
    1, # 39. Sumarok, Aleksandra",
    NA, # 40. Šumilina, Veronika",
    NA, # 41. Tishin, Alexey",
    NA, # 42. Udovenko, Maksim",
    NA # 43. Võssotskaja, Alina
  ),
  c( # 8
    0, # 1. Abdukarimova, Alisa",
    NA, # 2. Aleksey, Bagaev",
    NA, # 3. Anna, Cherenkova",
    0, # 4. Antonen, Svetlana",
    NA, # 5. Antonina, Bodõljova",
    NA, # 6. Artjom, Murašov",
    NA, # 7. Baikov, Albert",
    NA, # 8. Bankirov, Edgar",
    NA, # 9. Baskirov, Daniil",
    0, # 10. Brjakkijeva, Valerija",
    NA, # 11. Brzezitskaja, Evelina",
    NA, # 12. Danilova, Emilia",
    1, # 13. Danilova, Sofja",
    NA, # 14. Dmitri, Gavrilin",
    0, # 15. Dudkin, Artemi",
    0, # 16. Dudkin, Ilja",
    0, # 17. Fabritsnikov, Ivan",
    NA, # 18. Fedjushina, Nastja",
    NA, # 19. Ilja, Petrov",
    0, # 20. Jegor, Barinov",
    NA, # 21. Jurna, Marja",
    NA, # 22. Kapralova, Anastassija",
    NA, # 23. Kolesnikov, Kirill",
    0, # 24. Krištal, Jegor",
    0, # 25. Liliana, Savelieva",
    0, # 26. Malinina, Andrea",
    NA, # 27. Martin, Gussarov",
    NA, # 28. Mattias, Zbyranets",
    NA, # 29. Matveev, Daniil",
    NA, # 30. Orekhova, Lilia",
    NA, # 31. Plesnev, Pavel",
    0, # 32. Rumjantseva, Marija",
    NA, # 33. Ruslan, Bõstrov",
    NA, # 34. Sidorkina, Diana",
    NA, # 35. Sidorov, Georgiy",
    NA, # 36. Sofiia, Lukicheva",
    NA, # 37. Solovjova, Veronika",
    NA, # 38. Soonvald, Uljana",
    0, # 39. Sumarok, Aleksandra",
    NA, # 40. Šumilina, Veronika",
    NA, # 41. Tishin, Alexey",
    NA, # 42. Udovenko, Maksim",
    NA # 43. Võssotskaja, Alina
  ),
  c( # 9
    NA, # 1. Abdukarimova, Alisa",
    NA, # 2. Aleksey, Bagaev",
    NA, # 3. Anna, Cherenkova",
    0, # 4. Antonen, Svetlana",
    NA, # 5. Antonina, Bodõljova",
    NA, # 6. Artjom, Murašov",
    NA, # 7. Baikov, Albert",
    NA, # 8. Bankirov, Edgar",
    NA, # 9. Baskirov, Daniil",
    0, # 10. Brjakkijeva, Valerija",
    NA, # 11. Brzezitskaja, Evelina",
    NA, # 12. Danilova, Emilia",
    0, # 13. Danilova, Sofja",
    NA, # 14. Dmitri, Gavrilin",
    0, # 15. Dudkin, Artemi",
    0, # 16. Dudkin, Ilja",
    1, # 17. Fabritsnikov, Ivan",
    NA, # 18. Fedjushina, Nastja",
    NA, # 19. Ilja, Petrov",
    0, # 20. Jegor, Barinov",
    NA, # 21. Jurna, Marja",
    NA, # 22. Kapralova, Anastassija",
    NA, # 23. Kolesnikov, Kirill",
    0, # 24. Krištal, Jegor",
    0, # 25. Liliana, Savelieva",
    0, # 26. Malinina, Andrea",
    NA, # 27. Martin, Gussarov",
    NA, # 28. Mattias, Zbyranets",
    NA, # 29. Matveev, Daniil",
    NA, # 30. Orekhova, Lilia",
    NA, # 31. Plesnev, Pavel",
    0, # 32. Rumjantseva, Marija",
    NA, # 33. Ruslan, Bõstrov",
    NA, # 34. Sidorkina, Diana",
    NA, # 35. Sidorov, Georgiy",
    NA, # 36. Sofiia, Lukicheva",
    NA, # 37. Solovjova, Veronika",
    NA, # 38. Soonvald, Uljana",
    0, # 39. Sumarok, Aleksandra",
    NA, # 40. Šumilina, Veronika",
    NA, # 41. Tishin, Alexey",
    NA, # 42. Udovenko, Maksim",
    NA # 43. Võssotskaja, Alina
  )
)

data_frame <- classes_10a_grades[1]
for (class_identifier in 2:9) {
  data_frame <- cbind(data_frame, classes_10a_grades[class_identifier])
}
colnames(data_frame) <- classes  
names_10a <- c(
  "1. Abdukarimova, Alisa",
   "2. Aleksey, Bagaev",
   "3. Anna, Cherenkova",
   "4. Antonen, Svetlana",
   "5. Antonina, Bodõljova",
   "6. Artjom, Murašov",
   "7. Baikov, Albert",
   "8. Bankirov, Edgar",
   "9. Baskirov, Daniil",
   "10. Brjakkijeva, Valerija",
   "11. Brzezitskaja, Evelina",
   "12. Danilova, Emilia",
   "13. Danilova, Sofja",
   "14. Dmitri, Gavrilin",
   "15. Dudkin, Artemi",
   "16. Dudkin, Ilja",
   "17. Fabritsnikov, Ivan",
   "18. Fedjushina, Nastja",
   "19. Ilja, Petrov",
   "20. Jegor, Barinov",
   "21. Jurna, Marja",
   "22. Kapralova, Anastassija",
   "23. Kolesnikov, Kirill",
   "24. Krištal, Jegor",
   "25. Liliana, Savelieva",
   "26. Malinina, Andrea",
   "27. Martin, Gussarov",
   "28. Mattias, Zbyranets",
   "29. Matveev, Daniil",
   "30. Orekhova, Lilia",
   "31. Plesnev, Pavel",
   "32. Rumjantseva, Marija",
   "33. Ruslan, Bõstrov",
   "34. Sidorkina, Diana",
   "35. Sidorov, Georgiy",
   "36. Sofiia, Lukicheva",
   "37. Solovjova, Veronika",
   "38. Soonvald, Uljana",
   "39. Sumarok, Aleksandra",
   "40. Šumilina, Veronika",
   "41. Tishin, Alexey",
   "42. Udovenko, Maksim",
   "43. Võssotskaja, Alina"
)

rownames(data_frame) <- names_10a
table <- print_table(
  table = data_frame,
  caption = "*10A* õpilaste läbitud klassid 1-9."
)

table

```

Viacheslav Denhub oli ka 2024-10-9 JA 2024-10-16. Tema oskused: 1(0), 2(0), 3, 4, 5, 6(0), 7, 8(0), 9(0). Tema 1. õpiväljundi hinne: 4 (osaliselt on eesmärk saavutatud, kuid osahulga leidmine jäi täitmata).
Nadežda Korzanova oli ka 2024-10-16. Tema oskused: 9(0).
Jana Nikolas oli 2024-10-16. Tema oskused: 8(0), 9.

```{r label="classes-10b", echo=FALSE}

classes <- c(
  "1",
  "2",
  "3",
  "4",
  "5",
  "6",
  "7",
  "8"
)

classes_10b_grades <- data.frame(
c( # 1
  NA, # 1. Anna, Ivanova
  NA, # 2. Artjom, Saharov
  1, # 3. Boitsov, Virko
  1, # 4. Daniil, Petrauskas
  NA, # 5. Dmitriy, Vigovskiy
  NA, # 6. Domožakova, Milana
  1, # 7. Ignatjeva, Ksenia
  NA, # 8. Jaroslav, Andrejev
  NA, # 9. Juri, Judin
  NA, # 10. Kapinski, Erik
  0, # 11. Kapitonova, Elizaveta
  NA, # 12. Koroleva, Anastasiya
  NA, # 13. Korzanova, Nadežda
  1, # 14. Martynov, Daniil
  NA, # 15. Oxana, Puzyrnikova
  NA, # 16. Serdiuk, Mykyta
  NA, # 17. Zverev, Ruslan
  NA, # 18. Timofejev, Daniil
  1, # 19. Tolmatsjov, Maksim
  NA # 20. Tomilina, Marina
),
c( # 2
  NA, # 1. Anna, Ivanova
  NA, # 2. Artjom, Saharov
  0, # 3. Boitsov, Virko
  1, # 4. Daniil, Petrauskas
  NA, # 5. Dmitriy, Vigovskiy
  NA, # 6. Domožakova, Milana
  0, # 7. Ignatjeva, Ksenia
  NA, # 8. Jaroslav, Andrejev
  NA, # 9. Juri, Judin
  NA, # 10. Kapinski, Erik
  0, # 11. Kapitonova, Elizaveta
  NA, # 12. Koroleva, Anastasiya
  NA, # 13. Korzanova, Nadežda
  1, # 14. Martynov, Daniil
  NA, # 15. Oxana, Puzyrnikova
  NA, # 16. Serdiuk, Mykyta
  NA, # 17. Zverev, Ruslan
  NA, # 18. Timofejev, Daniil
  1, # 19. Tolmatsjov, Maksim
  NA # 20. Tomilina, Marina
  ),
c( # 3
  NA, # 1. Anna, Ivanova
  NA, # 2. Artjom, Saharov
  0, # 3. Boitsov, Virko
  1, # 4. Daniil, Petrauskas
  NA, # 5. Dmitriy, Vigovskiy
  NA, # 6. Domožakova, Milana
  1, # 7. Ignatjeva, Ksenia
  NA, # 8. Jaroslav, Andrejev
  NA, # 9. Juri, Judin
  NA, # 10. Kapinski, Erik
  0, # 11. Kapitonova, Elizaveta
  NA, # 12. Koroleva, Anastasiya
  NA, # 13. Korzanova, Nadežda
  1, # 14. Martynov, Daniil
  NA, # 15. Oxana, Puzyrnikova
  NA, # 16. Serdiuk, Mykyta
  NA, # 17. Zverev, Ruslan
  NA, # 18. Timofejev, Daniil
  1, # 19. Tolmatsjov, Maksim
  NA # 20. Tomilina, Marina
  ),
c( # 4
  NA, # 1. Anna, Ivanova
  NA, # 2. Artjom, Saharov
  1, # 3. Boitsov, Virko
  0, # 4. Daniil, Petrauskas
  NA, # 5. Dmitriy, Vigovskiy
  NA, # 6. Domožakova, Milana
  0, # 7. Ignatjeva, Ksenia
  NA, # 8. Jaroslav, Andrejev
  NA, # 9. Juri, Judin
  NA, # 10. Kapinski, Erik
  0, # 11. Kapitonova, Elizaveta
  NA, # 12. Koroleva, Anastasiya
  NA, # 13. Korzanova, Nadežda
  1, # 14. Martynov, Daniil
  NA, # 15. Oxana, Puzyrnikova
  NA, # 16. Serdiuk, Mykyta
  NA, # 17. Zverev, Ruslan
  NA, # 18. Timofejev, Daniil
  1, # 19. Tolmatsjov, Maksim
  NA # 20. Tomilina, Marina
  ),
c( # 5
  NA, # 1. Anna, Ivanova
  NA, # 2. Artjom, Saharov
  5, # 3. Boitsov, Virko
  0, # 4. Daniil, Petrauskas
  NA, # 5. Dmitriy, Vigovskiy
  NA, # 6. Domožakova, Milana
  1, # 7. Ignatjeva, Ksenia
  NA, # 8. Jaroslav, Andrejev
  NA, # 9. Juri, Judin
  NA, # 10. Kapinski, Erik
  0, # 11. Kapitonova, Elizaveta
  NA, # 12. Koroleva, Anastasiya
  NA, # 13. Korzanova, Nadežda
  1, # 14. Martynov, Daniil
  NA, # 15. Oxana, Puzyrnikova
  NA, # 16. Serdiuk, Mykyta
  NA, # 17. Zverev, Ruslan
  NA, # 18. Timofejev, Daniil
  1, # 19. Tolmatsjov, Maksim
  NA # 20. Tomilina, Marina
  ),
c( # 6
  NA, # 1. Anna, Ivanova
  NA, # 2. Artjom, Saharov
  0, # 3. Boitsov, Virko
  0, # 4. Daniil, Petrauskas
  NA, # 5. Dmitriy, Vigovskiy
  NA, # 6. Domožakova, Milana
  0, # 7. Ignatjeva, Ksenia
  NA, # 8. Jaroslav, Andrejev
  NA, # 9. Juri, Judin
  NA, # 10. Kapinski, Erik
  0, # 11. Kapitonova, Elizaveta
  NA, # 12. Koroleva, Anastasiya
  NA, # 13. Korzanova, Nadežda
  0, # 14. Martynov, Daniil
  NA, # 15. Oxana, Puzyrnikova
  NA, # 16. Serdiuk, Mykyta
  NA, # 17. Zverev, Ruslan
  NA, # 18. Timofejev, Daniil
  0, # 19. Tolmatsjov, Maksim
  NA # 20. Tomilina, Marina
  ),
c( # 7
  NA, # 1. Anna, Ivanova
  NA, # 2. Artjom, Saharov
  NA, # 3. Boitsov, Virko
  NA, # 4. Daniil, Petrauskas
  NA, # 5. Dmitriy, Vigovskiy
  NA, # 6. Domožakova, Milana
  NA, # 7. Ignatjeva, Ksenia
  NA, # 8. Jaroslav, Andrejev
  NA, # 9. Juri, Judin
  NA, # 10. Kapinski, Erik
  NA, # 11. Kapitonova, Elizaveta
  NA, # 12. Koroleva, Anastasiya
  NA, # 13. Korzanova, Nadežda
  NA, # 14. Martynov, Daniil
  NA, # 15. Oxana, Puzyrnikova
  NA, # 16. Serdiuk, Mykyta
  NA, # 17. Zverev, Ruslan
  NA, # 18. Timofejev, Daniil
  1, # 19. Tolmatsjov, Maksim
  NA # 20. Tomilina, Marina
  ),
c( # 8
  NA, # 1. Anna, Ivanova
  NA, # 2. Artjom, Saharov
  0, # 3. Boitsov, Virko
  NA, # 4. Daniil, Petrauskas
  NA, # 5. Dmitriy, Vigovskiy
  NA, # 6. Domožakova, Milana
  0, # 7. Ignatjeva, Ksenia
  NA, # 8. Jaroslav, Andrejev
  NA, # 9. Juri, Judin
  0, # 10. Kapinski, Erik
  NA, # 11. Kapitonova, Elizaveta
  NA, # 12. Koroleva, Anastasiya
  NA, # 13. Korzanova, Nadežda
  NA, # 14. Martynov, Daniil
  NA, # 15. Oxana, Puzyrnikova
  NA, # 16. Serdiuk, Mykyta
  NA, # 17. Zverev, Ruslan
  NA, # 18. Timofejev, Daniil
  NA, # 19. Tolmatsjov, Maksim
  NA # 20. Tomilina, Marina
),
c( # 9
  NA, # 1. Anna, Ivanova
  NA, # 2. Artjom, Saharov
  NA, # 3. Boitsov, Virko
  NA, # 4. Daniil, Petrauskas
  NA, # 5. Dmitriy, Vigovskiy
  NA, # 6. Domožakova, Milana
  NA, # 7. Ignatjeva, Ksenia
  NA, # 8. Jaroslav, Andrejev
  NA, # 9. Juri, Judin
  0, # 10. Kapinski, Erik
  NA, # 11. Kapitonova, Elizaveta
  NA, # 12. Koroleva, Anastasiya
  NA, # 13. Korzanova, Nadežda
  NA, # 14. Martynov, Daniil
  NA, # 15. Oxana, Puzyrnikova
  NA, # 16. Serdiuk, Mykyta
  NA, # 17. Zverev, Ruslan
  NA, # 18. Timofejev, Daniil
  NA, # 19. Tolmatsjov, Maksim
  NA # 20. Tomilina, Marina
)
)

data_frame <- classes_10b_grades[1]
for (class_identifier in 2:9) {
  data_frame <- cbind(data_frame, classes_10b_grades[class_identifier])
}
colnames(data_frame) <- classes  
names_10b <- c(
  "1. Anna, Ivanova",
   "2. Artjom, Saharov",
   "3. Boitsov, Virko",
   "4. Daniil, Petrauskas",
   "5. Dmitriy, Vigovskiy",
   "6. Domožakova, Milana",
   "7. Ignatjeva, Ksenia",
   "8. Jaroslav, Andrejev",
   "9. Juri, Judin",
   "10. Kapinski, Erik",
   "11. Kapitonova, Elizaveta",
   "12. Koroleva, Anastasiya",
   "13. Korzanova, Nadežda",
   "14. Martynov, Daniil",
   "15. Oxana, Puzyrnikova",
   "16. Serdiuk, Mykyta",
   "17. Zverev, Ruslan",
   "18. Timofejev, Daniil",
   "19. Tolmatsjov, Maksim",
   "20. Tomilina, Marina"
)

rownames(data_frame) <- names_10b
table <- print_table(
  table = data_frame,
  caption = "Õpilaste läbitud klassid 1-9."
)

table

```

Maria Morozova oli 2024-10-15 kohal mõlemas 10B sessioonis.

```{r}
jou = "1. Abdukarimova, Alisa
2. Aleksey, Bagaev
3. Anna, Cherenkova
4. Antonen, Svetlana
5. Antonina, Bodõljova
6. Artjom, Murašov
7. Baikov, Albert
8. Bankirov, Edgar
9. Baskirov, Daniil
10. Brjakkijeva, Valerija
11. Brzezitskaja, Evelina
12. Danilova, Emilia
13. Danilova, Sofja
14. Dmitri, Gavrilin
15. Dudkin, Artemi
16. Dudkin, Ilja
17. Fabritsnikov, Ivan
18. Fedjushina, Nastja
19. Ilja, Petrov
20. Jegor, Barinov
21. Jurna, Marja
22. Kapralova, Anastassija
23. Kolesnikov, Kirill
24. Krištal, Jegor
25. Liliana, Savelieva
26. Malinina, Andrea
27. Martin, Gussarov
28. Mattias, Zbyranets
29. Matveev, Daniil
30. Orekhova, Lilia
31. Plesnev, Pavel
32. Rumjantseva, Marija
33. Ruslan, Bõstrov
34. Sidorkina, Diana
35. Sidorov, Georgiy
36. Sofiia, Lukicheva
37. Solovjova, Veronika
38. Soonvald, Uljana
39. Sumarok, Aleksandra
40. Šumilina, Veronika
41. Tishin, Alexey
42. Udovenko, Maksim
43. Võssotskaja, Alina"
 cat(gsub("\n", '",
   "', jou))

```

```{r label="classes-10f", echo=FALSE}

classes <- c(
  "1",
  "2",
  "3",
  "4",
  "5",
  "6",
  "7",
  "8",
  "9"
)

classes_10f_grades <- data.frame(
c( # 1
    NA, # 1. Aleksandr, Kostin
    NA, # 2. Aleksandrova, Veronika
    NA, # 3. Andrei, Kolotkov
    NA, # 4. Anton, Sjomkin
    NA, # 5. Artjom, Nikitin
    NA, # 6. Barabanova, Viktoriia
    NA, # 7. Bodõljov, Vjatšeslav
    0, # 8. Botšenkov, Kirill
    NA, # 9. Botšenkova, Ksenia
    NA, # 10. Chepkasova, Alina
    0, # 11. Curnic-Saveljev, Dorin
    0, # 12. Daniil, Kaškirov
    0, # 13. Dementjeva, Anastasija
    NA, # 14. Dmitriiev, Artem
    NA, # 15. Evgeniy, Petrov
    NA, # 16. Fedorova, Valeria
    0, # 17. Fjodorova, Margarita
    NA, # 18. Ilja, Aleksejev
    0, # 19. Ivan, Mištšenko
    NA, # 20. Jekaterina, Antipova
    NA, # 21. Jelufimov, Jegor
    NA, # 22. Jurna, Kristina
    NA, # 23. Jürna, Jana
    NA, # 24. Katajeva, Jana
    NA, # 25. Kirillova, Veera
    NA, # 26. Kossatševa, Irina
    NA, # 27. Kristina, Golubeva
    1, # 28. Massalova, Vladislava
    1, # 29. Mazanova, Alisa
    NA, # 30. Mihailova, Leila
    NA, # 31. Morozov, Aleksandr
    NA, # 32. Orlova, Arina
    NA, # 33. Saffran, Anna
    1, # 34. Seliverstova, Sonja
    NA, # 35. Senyukova, Adelina
    1, # 36. Simanova, Anna
    NA, # 37. Sirotina, Nelli
    NA, # 38. Skantseva, Sofia
    NA, # 39. Smirnov, Egor
    NA, # 40. Stulov, Ivan
    0, # 41. Titov, Nikita
    0, # 42. Uljana, Maslova
    NA, # 43. Vesselova, Ksenija
    NA, # 44. Vladislav, Gavrilenko
    NA, # 45. Vladislav, Moissejev
    NA, # 46. Volkova, Darina
    NA, # 47. Vorobjova, Anjuta
    NA # 48. Yakovleva, Alesja
  ),
c( # 2
    NA, # 1. Aleksandr, Kostin
    0, # 2. Aleksandrova, Veronika
    NA, # 3. Andrei, Kolotkov
    NA, # 4. Anton, Sjomkin
    NA, # 5. Artjom, Nikitin
    NA, # 6. Barabanova, Viktoriia
    NA, # 7. Bodõljov, Vjatšeslav
    0, # 8. Botšenkov, Kirill
    0, # 9. Botšenkova, Ksenia
    NA, # 10. Chepkasova, Alina
    0, # 11. Curnic-Saveljev, Dorin
    0, # 12. Daniil, Kaškirov
    0, # 13. Dementjeva, Anastasija
    NA, # 14. Dmitriiev, Artem
    NA, # 15. Evgeniy, Petrov
    0, # 16. Fedorova, Valeria
    0, # 17. Fjodorova, Margarita
    NA, # 18. Ilja, Aleksejev
    0, # 19. Ivan, Mištšenko
    NA, # 20. Jekaterina, Antipova
    NA, # 21. Jelufimov, Jegor
    NA, # 22. Jurna, Kristina
    NA, # 23. Jürna, Jana
    NA, # 24. Katajeva, Jana
    NA, # 25. Kirillova, Veera
    NA, # 26. Kossatševa, Irina
    0, # 27. Kristina, Golubeva
    0, # 28. Massalova, Vladislava
    0, # 29. Mazanova, Alisa
    NA, # 30. Mihailova, Leila
    NA, # 31. Morozov, Aleksandr
    NA, # 32. Orlova, Arina
    NA, # 33. Saffran, Anna
    1, # 34. Seliverstova, Sonja
    NA, # 35. Senyukova, Adelina
    0, # 36. Simanova, Anna
    NA, # 37. Sirotina, Nelli
    0, # 38. Skantseva, Sofia
    NA, # 39. Smirnov, Egor
    NA, # 40. Stulov, Ivan
    0, # 41. Titov, Nikita
    0, # 42. Uljana, Maslova
    NA, # 43. Vesselova, Ksenija
    NA, # 44. Vladislav, Gavrilenko
    NA, # 45. Vladislav, Moissejev
    NA, # 46. Volkova, Darina
    NA, # 47. Vorobjova, Anjuta
    NA # 48. Yakovleva, Alesja
  ),
c( # 3
    NA, # 1. Aleksandr, Kostin
    0, # 2. Aleksandrova, Veronika
    NA, # 3. Andrei, Kolotkov
    NA, # 4. Anton, Sjomkin
    NA, # 5. Artjom, Nikitin
    NA, # 6. Barabanova, Viktoriia
    NA, # 7. Bodõljov, Vjatšeslav
    0, # 8. Botšenkov, Kirill
    0, # 9. Botšenkova, Ksenia
    NA, # 10. Chepkasova, Alina
    0, # 11. Curnic-Saveljev, Dorin
    NA, # 12. Daniil, Kaškirov
    NA, # 13. Dementjeva, Anastasija
    NA, # 14. Dmitriiev, Artem
    NA, # 15. Evgeniy, Petrov
    0, # 16. Fedorova, Valeria
    NA, # 17. Fjodorova, Margarita
    NA, # 18. Ilja, Aleksejev
    0, # 19. Ivan, Mištšenko
    NA, # 20. Jekaterina, Antipova
    NA, # 21. Jelufimov, Jegor
    NA, # 22. Jurna, Kristina
    NA, # 23. Jürna, Jana
    NA, # 24. Katajeva, Jana
    NA, # 25. Kirillova, Veera
    NA, # 26. Kossatševa, Irina
    0, # 27. Kristina, Golubeva
    0, # 28. Massalova, Vladislava
    0, # 29. Mazanova, Alisa
    NA, # 30. Mihailova, Leila
    NA, # 31. Morozov, Aleksandr
    NA, # 32. Orlova, Arina
    0, # 33. Saffran, Anna
    1, # 34. Seliverstova, Sonja
    NA, # 35. Senyukova, Adelina
    1, # 36. Simanova, Anna
    NA, # 37. Sirotina, Nelli
    0, # 38. Skantseva, Sofia
    NA, # 39. Smirnov, Egor
    NA, # 40. Stulov, Ivan
    NA, # 41. Titov, Nikita
    0, # 42. Uljana, Maslova
    NA, # 43. Vesselova, Ksenija
    NA, # 44. Vladislav, Gavrilenko
    NA, # 45. Vladislav, Moissejev
    NA, # 46. Volkova, Darina
    NA, # 47. Vorobjova, Anjuta
    NA # 48. Yakovleva, Alesja
  ),
c( # 4
    NA, # 1. Aleksandr, Kostin
    NA, # 2. Aleksandrova, Veronika
    NA, # 3. Andrei, Kolotkov
    NA, # 4. Anton, Sjomkin
    NA, # 5. Artjom, Nikitin
    NA, # 6. Barabanova, Viktoriia
    NA, # 7. Bodõljov, Vjatšeslav
    1, # 8. Botšenkov, Kirill
    NA, # 9. Botšenkova, Ksenia
    NA, # 10. Chepkasova, Alina
    1, # 11. Curnic-Saveljev, Dorin
    1, # 12. Daniil, Kaškirov
    NA, # 13. Dementjeva, Anastasija
    NA, # 14. Dmitriiev, Artem
    NA, # 15. Evgeniy, Petrov
    1, # 16. Fedorova, Valeria
    NA, # 17. Fjodorova, Margarita
    NA, # 18. Ilja, Aleksejev
    1, # 19. Ivan, Mištšenko
    NA, # 20. Jekaterina, Antipova
    NA, # 21. Jelufimov, Jegor
    NA, # 22. Jurna, Kristina
    NA, # 23. Jürna, Jana
    NA, # 24. Katajeva, Jana
    NA, # 25. Kirillova, Veera
    NA, # 26. Kossatševa, Irina
    1, # 27. Kristina, Golubeva
    0, # 28. Massalova, Vladislava
    0, # 29. Mazanova, Alisa
    NA, # 30. Mihailova, Leila
    NA, # 31. Morozov, Aleksandr
    NA, # 32. Orlova, Arina
    0, # 33. Saffran, Anna
    1, # 34. Seliverstova, Sonja
    NA, # 35. Senyukova, Adelina
    1, # 36. Simanova, Anna
    NA, # 37. Sirotina, Nelli
    NA, # 38. Skantseva, Sofia
    NA, # 39. Smirnov, Egor
    NA, # 40. Stulov, Ivan
    NA, # 41. Titov, Nikita
    1, # 42. Uljana, Maslova
    NA, # 43. Vesselova, Ksenija
    NA, # 44. Vladislav, Gavrilenko
    NA, # 45. Vladislav, Moissejev
    NA, # 46. Volkova, Darina
    NA, # 47. Vorobjova, Anjuta
    NA # 48. Yakovleva, Alesja
  ),
c( # 5
    NA, # 1. Aleksandr, Kostin
    NA, # 2. Aleksandrova, Veronika
    NA, # 3. Andrei, Kolotkov
    NA, # 4. Anton, Sjomkin
    NA, # 5. Artjom, Nikitin
    NA, # 6. Barabanova, Viktoriia
    NA, # 7. Bodõljov, Vjatšeslav
    1, # 8. Botšenkov, Kirill
    NA, # 9. Botšenkova, Ksenia
    NA, # 10. Chepkasova, Alina
    0, # 11. Curnic-Saveljev, Dorin
    1, # 12. Daniil, Kaškirov
    NA, # 13. Dementjeva, Anastasija
    NA, # 14. Dmitriiev, Artem
    NA, # 15. Evgeniy, Petrov
    1, # 16. Fedorova, Valeria
    NA, # 17. Fjodorova, Margarita
    NA, # 18. Ilja, Aleksejev
    1, # 19. Ivan, Mištšenko
    NA, # 20. Jekaterina, Antipova
    NA, # 21. Jelufimov, Jegor
    NA, # 22. Jurna, Kristina
    NA, # 23. Jürna, Jana
    NA, # 24. Katajeva, Jana
    NA, # 25. Kirillova, Veera
    NA, # 26. Kossatševa, Irina
    1, # 27. Kristina, Golubeva
    1, # 28. Massalova, Vladislava
    1, # 29. Mazanova, Alisa
    NA, # 30. Mihailova, Leila
    NA, # 31. Morozov, Aleksandr
    NA, # 32. Orlova, Arina
    1, # 33. Saffran, Anna
    0, # 34. Seliverstova, Sonja
    NA, # 35. Senyukova, Adelina
    0, # 36. Simanova, Anna
    NA, # 37. Sirotina, Nelli
    NA, # 38. Skantseva, Sofia
    NA, # 39. Smirnov, Egor
    NA, # 40. Stulov, Ivan
    NA, # 41. Titov, Nikita
    1, # 42. Uljana, Maslova
    NA, # 43. Vesselova, Ksenija
    NA, # 44. Vladislav, Gavrilenko
    NA, # 45. Vladislav, Moissejev
    NA, # 46. Volkova, Darina
    NA, # 47. Vorobjova, Anjuta
    NA # 48. Yakovleva, Alesja
  ),
c( # 6
    NA, # 1. Aleksandr, Kostin
    NA, # 2. Aleksandrova, Veronika
    NA, # 3. Andrei, Kolotkov
    NA, # 4. Anton, Sjomkin
    NA, # 5. Artjom, Nikitin
    NA, # 6. Barabanova, Viktoriia
    NA, # 7. Bodõljov, Vjatšeslav
    1, # 8. Botšenkov, Kirill
    NA, # 9. Botšenkova, Ksenia
    NA, # 10. Chepkasova, Alina
    0, # 11. Curnic-Saveljev, Dorin
    0, # 12. Daniil, Kaškirov
    NA, # 13. Dementjeva, Anastasija
    NA, # 14. Dmitriiev, Artem
    NA, # 15. Evgeniy, Petrov
    1, # 16. Fedorova, Valeria
    NA, # 17. Fjodorova, Margarita
    NA, # 18. Ilja, Aleksejev
    1, # 19. Ivan, Mištšenko
    NA, # 20. Jekaterina, Antipova
    NA, # 21. Jelufimov, Jegor
    NA, # 22. Jurna, Kristina
    NA, # 23. Jürna, Jana
    NA, # 24. Katajeva, Jana
    NA, # 25. Kirillova, Veera
    NA, # 26. Kossatševa, Irina
    1, # 27. Kristina, Golubeva
    0, # 28. Massalova, Vladislava
    0, # 29. Mazanova, Alisa
    NA, # 30. Mihailova, Leila
    NA, # 31. Morozov, Aleksandr
    NA, # 32. Orlova, Arina
    0, # 33. Saffran, Anna
    1, # 34. Seliverstova, Sonja
    NA, # 35. Senyukova, Adelina
    1, # 36. Simanova, Anna
    NA, # 37. Sirotina, Nelli
    NA, # 38. Skantseva, Sofia
    NA, # 39. Smirnov, Egor
    NA, # 40. Stulov, Ivan
    NA, # 41. Titov, Nikita
    0, # 42. Uljana, Maslova
    NA, # 43. Vesselova, Ksenija
    NA, # 44. Vladislav, Gavrilenko
    NA, # 45. Vladislav, Moissejev
    NA, # 46. Volkova, Darina
    NA, # 47. Vorobjova, Anjuta
    NA # 48. Yakovleva, Alesja
  ),
c( # 7
    NA, # 1. Aleksandr, Kostin
    NA, # 2. Aleksandrova, Veronika
    NA, # 3. Andrei, Kolotkov
    NA, # 4. Anton, Sjomkin
    NA, # 5. Artjom, Nikitin
    NA, # 6. Barabanova, Viktoriia
    NA, # 7. Bodõljov, Vjatšeslav
    1, # 8. Botšenkov, Kirill
    NA, # 9. Botšenkova, Ksenia
    NA, # 10. Chepkasova, Alina
    0, # 11. Curnic-Saveljev, Dorin
    0, # 12. Daniil, Kaškirov
    NA, # 13. Dementjeva, Anastasija
    NA, # 14. Dmitriiev, Artem
    NA, # 15. Evgeniy, Petrov
    1, # 16. Fedorova, Valeria
    NA, # 17. Fjodorova, Margarita
    NA, # 18. Ilja, Aleksejev
    1, # 19. Ivan, Mištšenko
    NA, # 20. Jekaterina, Antipova
    NA, # 21. Jelufimov, Jegor
    NA, # 22. Jurna, Kristina
    NA, # 23. Jürna, Jana
    NA, # 24. Katajeva, Jana
    NA, # 25. Kirillova, Veera
    NA, # 26. Kossatševa, Irina
    1, # 27. Kristina, Golubeva
    NA, # 28. Massalova, Vladislava
    0, # 29. Mazanova, Alisa
    NA, # 30. Mihailova, Leila
    NA, # 31. Morozov, Aleksandr
    NA, # 32. Orlova, Arina
    0, # 33. Saffran, Anna
    1, # 34. Seliverstova, Sonja
    NA, # 35. Senyukova, Adelina
    1, # 36. Simanova, Anna
    NA, # 37. Sirotina, Nelli
    NA, # 38. Skantseva, Sofia
    NA, # 39. Smirnov, Egor
    NA, # 40. Stulov, Ivan
    NA, # 41. Titov, Nikita
    0, # 42. Uljana, Maslova
    NA, # 43. Vesselova, Ksenija
    NA, # 44. Vladislav, Gavrilenko
    NA, # 45. Vladislav, Moissejev
    NA, # 46. Volkova, Darina
    NA, # 47. Vorobjova, Anjuta
    NA # 48. Yakovleva, Alesja
  ),
c( # 8
    NA, # 1. Aleksandr, Kostin
    NA, # 2. Aleksandrova, Veronika
    NA, # 3. Andrei, Kolotkov
    NA, # 4. Anton, Sjomkin
    NA, # 5. Artjom, Nikitin
    NA, # 6. Barabanova, Viktoriia
    NA, # 7. Bodõljov, Vjatšeslav
    0, # 8. Botšenkov, Kirill
    0, # 9. Botšenkova, Ksenia
    NA, # 10. Chepkasova, Alina
    NA, # 11. Curnic-Saveljev, Dorin
    0, # 12. Daniil, Kaškirov
    1, # 13. Dementjeva, Anastasija
    NA, # 14. Dmitriiev, Artem
    NA, # 15. Evgeniy, Petrov
    0, # 16. Fedorova, Valeria
    NA, # 17. Fjodorova, Margarita
    NA, # 18. Ilja, Aleksejev
    NA, # 19. Ivan, Mištšenko
    NA, # 20. Jekaterina, Antipova
    NA, # 21. Jelufimov, Jegor
    NA, # 22. Jurna, Kristina
    NA, # 23. Jürna, Jana
    1, # 24. Katajeva, Jana
    NA, # 25. Kirillova, Veera
    NA, # 26. Kossatševa, Irina
    0, # 27. Kristina, Golubeva
    NA, # 28. Massalova, Vladislava
    0, # 29. Mazanova, Alisa
    NA, # 30. Mihailova, Leila
    0, # 31. Morozov, Aleksandr
    NA, # 32. Orlova, Arina
    NA, # 33. Saffran, Anna
    0, # 34. Seliverstova, Sonja
    NA, # 35. Senyukova, Adelina
    0, # 36. Simanova, Anna
    NA, # 37. Sirotina, Nelli
    0, # 38. Skantseva, Sofia
    0, # 39. Smirnov, Egor
    NA, # 40. Stulov, Ivan
    NA, # 41. Titov, Nikita
    NA, # 42. Uljana, Maslova
    NA, # 43. Vesselova, Ksenija
    NA, # 44. Vladislav, Gavrilenko
    NA, # 45. Vladislav, Moissejev
    0, # 46. Volkova, Darina
    NA, # 47. Vorobjova, Anjuta
    0 # 48. Yakovleva, Alesja
  ),
c( # 9
    NA, # 1. Aleksandr, Kostin
    NA, # 2. Aleksandrova, Veronika
    NA, # 3. Andrei, Kolotkov
    NA, # 4. Anton, Sjomkin
    NA, # 5. Artjom, Nikitin
    NA, # 6. Barabanova, Viktoriia
    NA, # 7. Bodõljov, Vjatšeslav
    0, # 8. Botšenkov, Kirill
    NA, # 9. Botšenkova, Ksenia
    NA, # 10. Chepkasova, Alina
    NA, # 11. Curnic-Saveljev, Dorin
    0, # 12. Daniil, Kaškirov
    0, # 13. Dementjeva, Anastasija
    NA, # 14. Dmitriiev, Artem
    NA, # 15. Evgeniy, Petrov
    1, # 16. Fedorova, Valeria
    NA, # 17. Fjodorova, Margarita
    NA, # 18. Ilja, Aleksejev
    NA, # 19. Ivan, Mištšenko
    NA, # 20. Jekaterina, Antipova
    NA, # 21. Jelufimov, Jegor
    NA, # 22. Jurna, Kristina
    NA, # 23. Jürna, Jana
    1, # 24. Katajeva, Jana
    NA, # 25. Kirillova, Veera
    NA, # 26. Kossatševa, Irina
    0, # 27. Kristina, Golubeva
    NA, # 28. Massalova, Vladislava
    0, # 29. Mazanova, Alisa
    NA, # 30. Mihailova, Leila
    0, # 31. Morozov, Aleksandr
    NA, # 32. Orlova, Arina
    NA, # 33. Saffran, Anna
    1, # 34. Seliverstova, Sonja
    NA, # 35. Senyukova, Adelina
    0, # 36. Simanova, Anna
    NA, # 37. Sirotina, Nelli
    0, # 38. Skantseva, Sofia
    0, # 39. Smirnov, Egor
    NA, # 40. Stulov, Ivan
    0, # 41. Titov, Nikita
    NA, # 42. Uljana, Maslova
    NA, # 43. Vesselova, Ksenija
    NA, # 44. Vladislav, Gavrilenko
    NA, # 45. Vladislav, Moissejev
    0, # 46. Volkova, Darina
    NA, # 47. Vorobjova, Anjuta
    1 # 48. Yakovleva, Alesja
  )
)

data_frame <- classes_10f_grades[1]
for (class_identifier in 2:9) {
  data_frame <- cbind(data_frame, classes_10f_grades[class_identifier])
}
colnames(data_frame) <- classes  
names_10f <- c(
  "1. Aleksandr, Kostin",
  "2. Aleksandrova, Veronika",
  "3. Andrei, Kolotkov",
  "4. Anton, Sjomkin",
  "5. Artjom, Nikitin",
  "6. Barabanova, Viktoriia",
  "7. Bodõljov, Vjatšeslav",
  "8. Botšenkov, Kirill",
  "9. Botšenkova, Ksenia",
  "10. Chepkasova, Alina",
  "11. Curnic-Saveljev, Dorin",
  "12. Daniil, Kaškirov",
  "13. Dementjeva, Anastasija",
  "14. Dmitriiev, Artem",
  "15. Evgeniy, Petrov",
  "16. Fedorova, Valeria",
  "17. Fjodorova, Margarita",
  "18. Ilja, Aleksejev",
  "19. Ivan, Mištšenko",
  "20. Jekaterina, Antipova",
  "21. Jelufimov, Jegor",
  "22. Jurna, Kristina",
  "23. Jürna, Jana",
  "24. Katajeva, Jana",
  "25. Kirillova, Veera",
  "26. Kossatševa, Irina",
  "27. Kristina, Golubeva",
  "28. Massalova, Vladislava",
  "29. Mazanova, Alisa",
  "30. Mihailova, Leila",
  "31. Morozov, Aleksandr",
  "32. Orlova, Arina",
  "33. Saffran, Anna",
  "34. Seliverstova, Sonja",
  "35. Senyukova, Adelina",
  "36. Simanova, Anna",
  "37. Sirotina, Nelli",
  "38. Skantseva, Sofia",
  "39. Smirnov, Egor",
  "40. Stulov, Ivan",
  "41. Titov, Nikita",
  "42. Uljana, Maslova",
  "43. Vesselova, Ksenija",
  "44. Vladislav, Gavrilenko",
  "45. Vladislav, Moissejev",
  "46. Volkova, Darina",
  "47. Vorobjova, Anjuta",
  "48. Yakovleva, Alesja"
)

rownames(data_frame) <- names_10f
table <- print_table(
  table = data_frame,
  caption = "Õpilaste läbitud klassid 1-9."
)

table

```
```{r}
jou = "1. Aleksandr, Kostin
2. Aleksandrova, Veronika
3. Andrei, Kolotkov
4. Anton, Sjomkin
5. Artjom, Nikitin
6. Barabanova, Viktoriia
7. Bodõljov, Vjatšeslav
8. Botšenkov, Kirill
9. Botšenkova, Ksenia
10. Chepkasova, Alina
11. Curnic-Saveljev, Dorin
12. Daniil, Kaškirov
13. Dementjeva, Anastasija
14. Dmitriiev, Artem
15. Evgeniy, Petrov
16. Fedorova, Valeria
17. Fjodorova, Margarita
18. Ilja, Aleksejev
19. Ivan, Mištšenko
20. Jekaterina, Antipova
21. Jelufimov, Jegor
22. Jurna, Kristina
23. Jürna, Jana
24. Katajeva, Jana
25. Kirillova, Veera
26. Kossatševa, Irina
27. Kristina, Golubeva
28. Massalova, Vladislava
29. Mazanova, Alisa
30. Mihailova, Leila
31. Morozov, Aleksandr
32. Orlova, Arina
33. Saffran, Anna
34. Seliverstova, Sonja
35. Senyukova, Adelina
36. Simanova, Anna
37. Sirotina, Nelli
38. Skantseva, Sofia
39. Smirnov, Egor
40. Stulov, Ivan
41. Titov, Nikita
42. Uljana, Maslova
43. Vesselova, Ksenija
44. Vladislav, Gavrilenko
45. Vladislav, Moissejev
46. Volkova, Darina
47. Vorobjova, Anjuta
48. Yakovleva, Alesja"
# cat(gsub("\n", '",
#   "', jou))

```
